臺灣桃園地方法院刑事判決　　　　　 96年度交簡上字第190號
上　訴　人
即　被　告　乙○○
上列上訴人因公共危險案件，不服本院刑事庭民國九十六年七月
二十三日九十六年度壢交簡字第一八八七號第一審刑事簡易判決
（聲請簡易判決處刑案號：九十六年度偵字第六一八八號），提
起上訴，本院管轄之第二審合議庭判決如下：
    主  文
上訴駁回。
    事實及理由
一、本案經本院管轄第二審之合議庭審理結果，認原審以上訴人
    即被告（下稱上訴人）乙○○服用酒類，不能安全駕駛動力
    交通工具而駕駛，判處有期徒刑四月，減為有期徒刑二月，
    如易科罰金，以新臺幣一千元折算一日，經核其認事用法及
    量刑均無不當，應予維持，並引用原審判決書記載之事實、
    證據及理由。（如附件）
二、上訴人提起上訴意旨略以：上訴人於民國九十六年一月二十
    二日雖有喝酒，但未酒後駕車，亦未撞及邱傳春之機車，上
    訴人當日係因不勝酒力，由友人江有正扶至車上睡覺，根本
    不省人事云云。經查：
  (一)上訴人於九十六年一月二十三日凌晨一時四十分許，駕駛車
    號Ｖ八－二九三五號自用小客車從龍潭鄉○○路龍元宮往北
    龍路右轉行駛，擦撞停放於東龍路二五九號前二部機車（車
    號ＶＬＤ－七九一及ＦＭ三－０五六，車主為邱傳春）等情
    ，業經證人甲○○於警詢中證述甚詳，並經當日為其製作筆
    錄之警員林中川於本院審理時證稱：甲○○在製作警詢筆錄
    時，精神狀態正常，且確實陳述其目睹上訴人駕駛車輛擦撞
    被害人機車，警詢筆錄內容與甲○○之陳述相符等語明確。
    證人甲○○雖於本院審理時改稱：伊雖有看見小客車擦撞停
    在東龍路二五九號前之機車，但不記得擦撞機車的小客車車
    號為何，亦未向警察表示係車號Ｖ八－二九三五號自用小客
    車擦撞機車等語，惟證人甲○○於本院審理時自承其親自於
    警詢筆錄之後簽名，並於指認上訴人及所駕駛車輛之照片上
    簽名捺印，且經上述證人林中川證稱：甲○○於調查過程中
    ，從未表示其不知道是哪台車擦撞機車，又警詢筆錄、指認
    照片均係請甲○○過目後才簽名等語甚詳，況本件係因甲○
    ○目睹上訴人駕車擦撞被害人邱傳春之機車，經告知被害人
    後，被害人始向警方報案，此經邱傳春於警詢中陳述甚詳，
    並經證人林中川於本院證述在案，證人甲○○於警詢中所為
    上開供述顯然屬實，可以採信，其於本院審理時翻異之證詞
    ，則係因其與上訴人相識，礙於情面始改為不實之供述，自
    非可採。
  (二)此外，上訴人為警查獲時，其所駕駛之Ｖ８－二九三五號自
    用小客車係逆向斜停於北龍路一二五號前路旁，車窗打開，
    引擎未熄，上訴人坐在駕駛座上，左手並置於方向盤上等情
    ，業經證人林中川證述甚詳，並有查獲照片在卷為憑，依車
    輛停放之位置、上訴人之姿勢及該車引擎啟動、車窗打開等
    情形，顯係被告開車上路後，因不勝酒力，為找停車休息之
    處所，恍惚間不顧逆向行車之危險，隨意停放於上開地點，
    甚至不及熄火即酒醉不省人事。上訴人辯稱係友人將其扶至
    車上駕駛座，並開啟引擎、暖氣又開啟車窗云云，均顯與常
    情相違，上訴人又無法提出其所謂友人江有正之年籍資料供
    本院查證，其空言否認犯罪，顯屬臨訟卸責之詞，委無可採
    。
三、原審認事用法及量刑均無不當，上訴人執前開辯詞提起上訴
    為無理由，應予駁回。
據上論斷，應依刑事訴訟法第四百五十五條之一第一項、第三項
、第三百六十八條、第三百七十三條，判決如主文。
本案經檢察官蔡宜均到庭執行職務。
中　　華　　民　　國　　96　　年　　11　　月　　15　　日
                  刑事第八庭   審判長法　官　邱滋杉
                                     法  官  吳為平
                                     法  官  袁雪華
上正本證明與原本無異。
本件不得上訴。
                                     書記官  邱仲騏
中　　華　　民　　國　　96　　年　　11　　月　　15　　日
